【裁判字號】    98,訴,925
【裁判日期】    990303
【裁判案由】    妨害風化
【裁判全文】
臺灣苗栗地方法院刑事判決               98年度訴字第925號
公  訴  人  臺灣苗栗地方法院檢察署檢察官
被      告  丙○○
上列被告因妨害風化案件，經檢察官提起公訴（98年度偵字第58
43號），本院判決如下：
    主  文
丙○○犯圖利容留性交罪，處有期徒刑伍月，如易科罰金，以新
臺幣壹仟元折算壹日。
    事  實
一、丙○○係位於苗栗縣後龍鎮○○街250-1 號梅芬旅社之實際
    負責人，其明知甲○○因乙○○之招攬，而欲與乙○○以新
    臺幣（下同）1,000 元之代價，在梅芬旅社為性交易，竟基
    於容留他人為性交行為以營利之犯意，而於98年10月30日下
    午2 時20分許，提供該旅社201 號房間以供甲○○與乙○○
    為性交行為，丙○○則從中抽取300 元以資牟利。迨同日下
    午2 時40分許，為警在上址當場查獲，並扣得甲○○已使用
    之保險套2 個，梅芬旅社所提供未使用之保險套10個、凡士
    林1 瓶。
二、案經苗栗縣警察局竹南分局移請臺灣苗栗地方法院檢察署檢
    察官偵查起訴。
    理  由
壹、程序部分：
    按被告以外之人於審判外之言詞或書面陳述，除法律有規定
    者外，不得作為證據，刑事訴訟法第159 條固定有明文。惟
    被告以外之人於審判外之陳述，雖不符同法第159 條之1 至
    之4 規定，而經當事人於審判程序同意作為證據，法院審酌
    該言詞陳述或書面陳述作成時之情況，認為適當者，亦得為
    證據；又當事人、代理人或辯護人於法院調查證據時，知有
    第159 條第1 項不得為證據之情形，而未於言詞辯論終結前
    聲明異議者，視為有前項之同意，同法第159 條之5 亦定有
    明文。其立法意旨在於傳聞證據未經當事人之反對詰問予以
    核實，原則上先予排除，惟若當事人已放棄詰問或未聲明異
    議，基於證據資料愈豐富，愈有助於真實發現之理念，且強
    化言詞辯論原則，法院自可承認該傳聞證據例外擁有證據能
    力。經查：本判決所引用之下列非供述證據，性質上均屬傳
    聞證據，惟檢察官及被告於本院審理中調查證據時，知有刑
    事訴訟法第159 條第1 項不得為證據之情形，未於言詞辯論
    終結前聲明異議，且本院審酌上開言詞陳述作成時之客觀情
    況並無不當，並無不宜作為證據之情事，則依刑事訴訟法第
    159 條之5 之規定，認均具有證據能力。
貳、實體部分：
一、訊據被告丙○○固不否認其係位於苗栗縣後龍鎮○○街250-
    1 號梅芬旅社之實際負責人，且證人甲○○與證人乙○○因
    在梅芬旅社為性交易，而於98年10月30日下午2 時40分許，
    為警在上址當場查獲，並扣得證人甲○○已使用之保險套2
    個及梅芬旅社所提供未使用之保險套10個、凡士林1 瓶；後
    來有收到證人乙○○所交付之房間休息費用300 元之事實，
    惟矢口否認有何圖利容留他人性交罪嫌，並辯稱：其當日並
    不知道證人乙○○係與證人甲○○從事性交易，證人甲○○
    、乙○○在講話時，確實有在旁邊云云（見本院卷第10頁、
    第66頁、第69頁）。
二、經查：
  (一)被告係位於苗栗縣後龍鎮○○街250-1 號梅芬旅社實際負責
    人之事實，為其所不爭執，是此部份事實，自堪信實；另證
    人甲○○於本院審理時到庭具結證稱：其於98年10月30日下
    午經過梅芬旅社，在門口證人乙○○主動向其詢問「少年的
    ，要不要」（台語），被告與證人乙○○則係一同站在梅芬
    旅社門口，而證人乙○○詢問證人甲○○時，被告係站在證
    人乙○○旁邊，且證人乙○○要求1,000 元後，便由證人乙○○自行帶領證人甲○○前往上開旅社2 樓201 房間內，而
    被告於上開過程中均無講話，也無詢問證人甲○○、乙○○
    是要住宿、休息，亦無告訴證人甲○○、乙○○房間號碼、
    價格多少，當日其與證人乙○○有發生性行為，過程中使用
    2 個保險套；被告當日並未跟攔下證人甲○○詢問其是否休
    息、住宿、房間號碼、價格等一般住宿、休息應詢問事項，
    均好像已經安排好一樣等語（見本院卷第28至40頁）。
  (二)證人乙○○於本院審理時到庭具結證稱：其於98年10月30日
    下午1 時許，到達梅芬旅社係要住宿1 、2 天，並無攜帶行
    李，亦尚未登記，未向被告拿取房間鑰匙，被告僅告知是住
    在201 號房間後，其便自行上2 樓，進入201 號房間後，後
    來又出去逛街，嗣約於同日下午2 時許回到梅芬旅社，正想
    上樓時碰到證人甲○○進來梅芬旅社說要休息，其便自己告
    訴證人甲○○休息要300 元，被告並不知情，然後自行帶證
    人甲○○前往上開旅社2 樓201 房間，然後在房間內再告訴
    證人甲○○如果需要的話，性交易代價為1,000 元，隨後2
    人發生性行為，後來就被警察查獲等語（見本院卷第41至58
    頁）。
  (三)證人甲○○與被告素不相識，亦無任何怨隙，衡情證人甲○○應無設詞攀誣，或虛構事實以陷害被告之理，況其到庭具
    結作證，更係以刑事責任擔保其證言之真實性，並有扣案之
    使用過保險套2 個，此有扣押物品目錄表、扣押物品清單各
    1 份在卷可稽，故證人甲○○前開證述內容，經核尚無不可
    採信之處。是被告明知證人甲○○因證人乙○○之招攬，而
    欲與證人乙○○以1,000 元之代價，在梅芬旅社為性交易，
    而基於容留他人為性交行為以營利之犯意，而於98年10月30
    日下午2 時20分許，提供該旅社201 號房間以供證人甲○○
    與證人乙○○為性交行為，被告則從中抽取300 元以資牟利
    之事實，自堪信實。
  (四)至證人乙○○雖證稱：本案係由其自行招攬證人甲○○，從
    事性交易，被告並不知情云云；但依據證人乙○○上開證述
    其係第1 次到梅芬旅社，之前並沒有去過等語（見本院卷第
    44頁）；另被告於本院審理時辯稱：案發前並不認識證人乙○○，也不知道證人乙○○之電話，證人乙○○是第一次到
    旅社住宿，旅社電話為000000000 ，證人乙○○、甲○○在
    講話時，其有在旁邊等語（見本院卷第63至66頁）。惟觀之
    中華電信提供之資料，被告所經營之梅芬旅社之電話000000
    000 與證人乙○○所持有使用之0000000000行動電話於98年
    10月25日即有二通通聯，此有電信資料查詢1 份在卷可稽（
    見偵查卷宗第36頁），是被告與證人乙○○案發前即有聯絡
    ，應已相識；再依據證人乙○○所證，其當日是第一次到梅
    芬旅社，然後告訴被告要住宿，被告並未要求證人乙○○登
    記，便告知其房間為201 號，亦未給予證人乙○○房間鑰匙
    ，證人乙○○遂自行到達旅社2 樓的201 號房間等語，惟一
    般住宿旅社、飯店，均係要登記才是，被告亦供述：客人休
    息不用登記，但住宿要登記等語（見本院卷第65頁）；況且
    ，證人乙○○係第一次到達梅芬旅社，其理應不知道201 號
    房間係在哪邊，故被告豈有可能任由住宿客人（即證人乙○○）自行前往2 樓找尋201 號房間；再者，證人甲○○倘如
    如證人乙○○所證，是證人甲○○係自行進入旅社，要求要
    休息，則被告身為老闆，豈有客人進門消費，其僅有在旁邊
    觀看，並未上前招待、詢問，反由證人即第一次到梅芬旅社
    住宿之客人乙○○自動前往招攬證人甲○○是否要性交易之
    可能。
  (五)綜上所述，證人乙○○前開所證，均與常情有違，並無可信
    。被告辯稱其並不知道證人乙○○、甲○○係在其所經營之
    梅芬旅社201 號房間，從事性交易云云，顯無可採。是本案
    事證明確，被告上開犯行，洵堪認定，應予以依法論科。
三、核被告所為，係犯刑法第231 條第1 項之圖利容留性交罪。
    爰審酌被告意圖營利為本案犯行，敗壞社會秩序及善良風俗
    程度非輕，犯後態度不佳，及其犯罪動機、手段、智識程度
    等一切情狀，量處如主文所示之刑；又審酌其年齡、職業、
    收入、社會地位等節，並諭知易科罰金之折算標準，以資儆
    懲。至扣案之已使用保險套2 個、尚未使用之保險套10個及
    凡士林1 瓶，係被告依據「人類免疫缺乏病毒傳染防治及感
    染者權益保障條例」第10條規定，旅館業者其營業場所應提
    供保險套及水性潤滑劑所置放，與其圖利容留性交犯行無直
    接關聯，故以上扣案物品不另為沒收之宣告，附此敘明。
四、據上論斷，應依刑事訴訟法第299 條第1 項前段，刑法第23
    1 條第1 項、第41條第1 項前段，刑法施行法第1 條之1 ，
    判決如主文。
本案經檢察官黃明正到庭執行職務。
中    華    民    國    99    年    3     月    3     日
                  刑事第三庭  審判長法  官  柳章峰
                                    法  官  林佩儒
                                    法  官  許蓓雯
以上正本證明與原本無異。
如不服本判決應於收受判決後10日內向本院提出上訴書狀，並應
應敘述具體理由。其未敘述上訴理由者，應於上訴期間屆滿後20
日內向本院補提理由書( 均須按他造當事人之人數附繕本) 「切
勿逕送上級法院」。告訴人或被害人如對本判決不服者，應具備
理由請求檢察官上訴，其上訴期間之計算係以檢察官收受判決正
本之日期為準。
                                    書記官  徐一夫
中    華    民    國    99    年    3     月    3     日
附錄
本判決論罪科刑法條全文中華民國刑法第231 條第1 項意圖使男
女與他人為性交或猥褻之行為，而引誘、容留或媒介以營利者，
處五年以下有期徒刑，得併科十萬元以下罰金。以詐術犯之者，
亦同。

司法院資訊處製作；財團法人民間司法改革基金會備份。
